# 资产收购中是否需要发票？构成业务的资产收购是否在单体报表确认商誉？

提问人：linliangdian 时间：2015-11-05 09:16:02
各位好，请教一个问题，我们需要收购对方（没有任何关联）一批资产，包括房屋建筑物、土地、机器设备、在建工程等，并进行了资产评估，那么我们作为收购方，需要获取相关资产的发票吗？谢谢！
另外一个问题，假设，收购的资产构成业务，并且支付的对价超过资产评估报告的价值，那么超出的部分是否可以作为商誉（本公司没有任何子公司，属于单体公司）？谢谢！

回答人：chenyiwei
收购的资产构成业务（即，属于业务合并而不是单项资产购买），并且支付的对价超过可辨认净资产公允价值，则超出部分在收购方的个别报表层面即可确认为商誉。需注意后续商誉需连同其所属的资产组定期进行减值测试。

提问人：hx2015 时间：2017-03-06 10:44:57
请教下陈版后续如何根据评估报告进行商誉减值测试呢？

回答人：chenyiwei
这可不是三言两语能说清楚的，建议阅读资产减值准则及其讲解。一般做法是收益法对资产组进行评估。